SED, Institut für Marxismus-Leninismus beim ZK
Stiftung Archiv der Parteien und Massenorganisationen der DDR im Bundesarchiv
- Schriftenverzeichnis
  - Publikationen
    - 1965
      - Protokoll der wissenschaftlichen Konferenz des Instituts für Marxismus-Leninismus beim ZK der SED, der Parteihochschule "Karl Marx" beim ZK der SED und des Instituts für Gesellschaftswissenschaften beim ZK der SED aus Anlaß des 30. Jahrestages der Brüsseler Konferenz der KPD (10. und 11. November 1965), IPM 220; / Hrsg.: Inst. für Marxismus-Leninismus beim ZK d. SED. - Als Ms. u. Maschinenschriftl. vervielf. - [Berlin], 1965. - Getr. Zählung.
        KPD, Brüsseler Konferenz
      - Revolutionäre deutsche Parteiprogramme:, 1965; ZBG: XIII 3366; vom kommunist. Manifest zum Programm des Sozialismus / hrsg. u. eingel. von Lothar Berthold. - 2. Aufl. - Berlin: Dietz, 1965. - 343 S.
      - Zeitungen und Zeitschriften der Bibliothek des Instituts für Marxismus-Leninismus beim Zentralkomitee der SED:, 1965-1966; 65 C 174; alphabetisches Verzeichnis / Hrsg.: [Inst. für Marxismus-Leninismus beim ZK d. SED]. - [Berlin], 1965-1966. 1. [A-B]. - [1965]. - 203 Bl. 2. [C-G]. - [1965]. - Bl. 204-415. 3. H-K. - 1965. - Bl. 416-579. 4. L-M. - 1965. - Bl. 580-712. 5. N-P. - 1966. - Bl. 713-860. 6. Q-R. - 1966. - Bl. 861-980. 7. S. - 1966. - Bl. 981-1119. 8. T-V. - 1966. - Bl. 1120-1336. 9. W-Z. - 1966. - Bl. 1337-1526.
    - 1966
      - Geschichte der deutschen Arbeiterbewegung:, in 8 Bänden / an der Ausarb. des Gesamtwerkes waren als Autoren beteiligt: Horst Bartel ... Institut für Marxismus-Leninismus beim ZK der SED. - Berlin: Dietz.
        Bartel, Horst
        - Geschichte der deutschen Arbeiterbewegung:, 1966; 66 B 12; Bd. 1. Von den Anfängen der deutschen Arbeiterbewegung bis zum Ausgang des 19. Jahrhunderts. - 1966. - 699 S.: Ill., Kt.
        - Geschichte der deutschen Arbeiterbewegung:, 1966; 66 B 12; Bd. 2. Vom Ausgang des 19. Jahrhunderts bis 1917. - 1966. - 527 S.: Ill., Kt.
        - Geschichte der deutschen Arbeiterbewegung:, 1966; 66 B 12; Bd. 3. Von 1917 bis 1923. - 1966. - 696 S.: Ill., Kt.
        - Geschichte der deutschen Arbeiterbewegung:, 1966; 66 B 12; Bd. 4. Von 1924 bis Januar 1933. - 1966. - 634 S.: Ill.
        - Geschichte der deutschen Arbeiterbewegung:, 1966; 66 B 12; Bd. 5. Von Januar 1933 bis Mai 1945. - 1966. - 664 S.: Ill.
        - Geschichte der deutschen Arbeiterbewegung:, 1966; 66 B 12; Bd. 6. Von Mai 1945 bis 1949. - 1966. - 570 S.: Ill., Kt.
        - Geschichte der deutschen Arbeiterbewegung:, 1966; 66 B 12; Bd. 7. Von 1949 bis 1955. - 1966. - 517 S.: Ill., Kt.
        - Geschichte der deutschen Arbeiterbewegung:, 1966; 66 B 12; Bd. 8. Von 1956 bis Anfang 1963. - 1966. - 729 S.: Ill., Kt.
      - Herting, Günter:, 1966; 95 C 252; Bibliographie zur Geschichte der Kommunistischen Internationale: 1919 - 1943 / [zsgest. von Günter Herting u. Elfriede Herrmann]. Inst. für Marxismus-Leninismus beim ZK d. SED, Bibliothek. - 2., überarb. u. erg. Aufl. - Berlin, 1966. - IX, 150 Bl.
        Herting, Günter
        Herrmann, Elfriede
      - Uebel, Günter:, 1966; IPM 253; Die Entwicklung des Parteiaufbaus und der Organisationsstruktur der Sozialistischen Einheitspartei Deutschlands in den Jahren 1946 - 1954 / von Günter Uebel und Erich Wóitinas. - Berlin [Ost], 1966. - 130 Bl.: Anl. Weitere beteiligte Körperschaften: Institut für Marxismus-Leninismus / Zentrales Parteiarchiv
        Uebel, Günter
        Wóitinas, Erich
        SED, Organisationsstruktur
        Zentrales Parteiarchiv
        Parteiaufbau
        Archivwesen
      - Teubner, Hans:, 1966; IPM 226; Das wahre Deutschland an der Seite des tapferen spanischen Volkes / Hans Teubner. - Berlin: [s.n.], 1966. - [61] Bl. Weitere beteiligte Körperschaften: Institut für Marxismus-Leninismus Berlin, Ost, Sozialistische Einheitspartei Deutschlands; Komitee der Antifaschistischen Widerstandskämpfer in der Deutschen Demokratischen Republik / Sektion der Ehemaligen Spanienkämpfer
        Teubner, Hans
    - 1967
      - Engels, Friedrich:, 1967; 67 A 2394; Biographische Skizzen / Friedrich Engels. [Zsgest. u. eingel. von Richard Sperl; d. Engels-Texte wurden vom Institut für Marxismus-Leninismus beim ZK der SED autoris.]. - Berlin: Dietz Verl, 1967. - 185 S.
      - Nationale Front des Demokratischen Deutschland:, 1967; 67 A 1268; Programmatische Dokumente der Nationalen Front des demokratischen Deutschland / hrsg. u. eingel. von Helmut Neef. [IML beim ZK der SED]. - Berlin: Dietz, 1967. - 35, 306 S.
        Neef, Helmut
        Nationale Front des demokratischen Deutschland, Programme
      - Revolutionäre deutsche Parteiprogramme:, 1967; 67 A 2102; vom Kommunistischen Manifest zum Programm des Sozialismus / hrsg. u. eingel. von Lothar Berthold ... IML beim ZK der SED. - 3. Aufl. - Berlin: Dietz, 1967. - 34, 342 S.
      - Werchan, Inge:, 1967; 67 B 827; Ex Libris Karl Marx und Friedrich Engels: Schicksal und Verzeichnis einer Bibliothek / [wissenschaftlicher Apparat: Inge Werchan]. - Berlin: Dietz, 1967. - 229 S.: Ill. Weitere beteiligte Körperschaften: Institut für Marxismus-Leninismus Berlin, Ost, Sozialistische Einheitspartei Deutschlands
        Werchan, Inge
    - 1968
      - Bestandsnachweis für das Zentrale Parteiarchiv der SED:, 1968; IPM 324; nach d. Stand vom 1. Sept. 1968 / Hrsg.: Inst. für Marxismus-Leninismus beim ZK d. SED, Zentrales Parteiarchiv. - 2., erg. u. erw. Aufl. - [Berlin]: s.n, 1968. - 379 gez. Bl. - Maschinenschriftl. vervielf.
        Bestandsnachweise
      - Illustrierte Geschichte der Novemberrevolution in Deutschland, 1968; 68 C 356; / hrsg. vom Institut für Marxismus-Leninismus beim ZK der SED. [Autorenkollektiv: Günter Hortzschansky ...]. - Berlin: Dietz, 1968. - 390 S.: Ill.
        Hortzschansky, Günter
        Novemberrevolution
      - Ulbricht, Walter:, 1968; 68 B 825; Frauen - Miterbauerinnen des Sozialismus: aus Reden und Aufsätzen / Walter Ulbricht. - Leipzig: Verl. für die Frau, 1968. - 270 S.: Ill. Weitere beteiligte Körperschaften: Demokratischer Frauenbund Deutschlands; Institut für Marxismus-Leninismus Berlin, Ost, Sozialistische Einheitspartei Deutschlands
        Ulbricht, Walter
        SED, Frauenpolitik
        Demokratischer Frauenbund Deutschlands
        Frauen
    - 1969
      - Beiträge zur Geschichte der Arbeiterbewegung., 1969-1989; Z A 5408; - Berlin: Trafo Verl. Nebent.: BZG. - ISSN später: 0942-3060. - Ort und Verl. bis 2002, 1: Kösching: Metropol. - Hrsg. früher: Institut für Marxismus-Leninismus beim ZK der SED; Institut für Geschichte der Arbeiterbewegung. - ISSN 0005-8068 Weitere beteiligte Körperschaften: Institut für Geschichte der Arbeiterbewegung Berlin, Ost; Institut für Marxismus-Leninismus Berlin, Ost, Sozialistische Einheitspartei Deutschlands 11 (1969), 1 - 6. Sonderh. 12 (1970), 1 - 6. Sonderh. 13 (1971), 1 - 6. Sonderh. 14 (1972), 1 - 6 15 (1973), 1 - 6 16 (1974), 1 - 6. Sonderh. 17 (1975), 1 - 6 18 (1976), 1 - 6 19 (1977), 1 - 6 20 (1978), 1 - 6 21 (1979), 1 - 6 22 (1980), 1 - 6 23 (1981), 1 - 6 24 (1982), 1 - 6 25 (1983), 1 - 6 26 (1984), 1 - 6 27 (1985), 1 - 6 28 (1986), 1 - 6 29 (1987), 1 - 6 30 (1988), 1 - 6 31 (1989), 1 - 6
      - Die Bibliothek des Instituts für Marxismus-Leninismus beim Zentralkomitee der SED:, 1969; 70 B 108; e. Sammelbd. / Hrsg.: [Inst. für Marxismus-Leninismus beim ZK d. SED]. - Berlin: s.n, 1969. - 237 S.: 12 Bl. Abb.
        IML, Bibliothek
      - Deutsche Arbeiterbewegung in der Revolution 1848/49:, 1969; 69 C 308; Bibliographie ausgewählter Buch- und Zeitschriftenliteratur; Berichtszeit: Jan. 1960 - Dez. 1968; Titelzahl 198 / Hrsg.: Bibliothek des Instituts für Marxismus-Leninismus beim ZK der SED. - Berlin, 1969. - [28] Bl.
        Revolution 1848/1849
      - Deutsche Widerstandskämpfer 1933 - 1945:, 1970; 70 B 485; Biographien und Briefe / [Institut für Marxismus-Leninismus beim ZK der SED. Biogr... von Luise Kraushaar...]. - Berlin: Dietz. Bd. 1. - 1970. - 659 S.: Ill. Bd. 2. - 1970. - 582 S.: Ill.
        Kraushaar, Luise
      - Herrmann, Ursula:, 1969; 69 A 1753; Das revolutionäre Erbe der Eisenacher / Ursula Herrmann; Dieter Malik. - Berlin: Dietz Verl, 1969. - 62 S. Weitere beteiligte Körperschaften: Institut für Marxismus-Leninismus Berlin, Ost, Sozialistische Einheitspartei Deutschlands
        Herrmann, Ursula
        Malik, Dieter
      - Die Publikationen der SED:, 1969-1989; Z A 9632-a; Bibliographie der außerhalb des Buchhandels erscheinenden Schriften / Institut für Marxismus-Leninismus beim Zentralkomitee der SED, Bibliothek. - Nur für innerparteilichen Gebrauch! Als Ms. gedr. - Berlin. 1969, 1 - 4 1970, 1 - 4 1971, 1 - 4 1972, 1 - 4 1973, 1 - 4 1974, 1 - 4 1975, 1 - 4 1976, 1 - 4 1977, 1 - 4 1978, 1 - 4 1979, 1 - 4 1980, 1 - 4 1981, 1 - 4 1982, 1 - 4 1983, 1 - 4 1984, 1 - 4 1985, 1 - 4 1986, 1 - 4 1987, 1 - 4 1988, 1 - 4 1989, 1 - 4
        SED, Publikationen
      - Publikationen der SED:, 1969- 1988; Z A 9631-a; Bibliographie der Betriebs- und Kreiszeitungen der SED; [Jahresverzeichnis] / Institut für Marxismus-Leninismus beim Zentralkomitee der SED, Bibliothek. - Nur für den Dienstgebrauch! Als Ms. gedr. - Berlin. 1969 1970 1971 1972 1973 1974 1975 1976 1977 1978 1979 1980 1981 1982 1983 1984 1985 1986 1987 1988
        SED, Betriebszeitungen
        SED, Kreiszeitungen
      - 100 Jahre sozialdemokratische Arbeiterpartei (Eisenacher), 69 A 1898; / Zsgest. vom Institut für Marxismus-Leninismus beim ZK der SED. [Ursula Herrmann]. - Reichenbach/Vogtl: Bild und Heimat, 1969. - 10 Postktn.
        Reichenbach
    - 1970
      - Bebel, August:, Ausgewählte Reden und Schriften / August Bebel. Hrsg. vom Internationalen Institut für Sozialgeschichte. - München [u.a.]: Saur. [Sammlung]. - Früher: Berlin: Dietz Verl. - Urh.: Institut für Marxismus-Leninismus beim ZK der SED; Zentralinstitut für Geschichte bei der Akademie der Wissenschaften der DDR. - ISBN 3-598-11237-8 Weitere beteiligte Körperschaften: Institut für Marxismus-Leninismus Berlin, Ost, Sozialistische Einheitspartei Deutschlands; Zentralinstitut für Geschichte Berlin, Ost
        Bebel, August
        - Bebel, August:, 1970; 70 A 2239; Bd. 1. 1863 bis 1878 / hrsg. von Horst Bartel. - 1970. - VI, 68, 765 S.: Ill.
        - Bebel, August:, 1978; 70 A 2239; Bd. 2, Halbbd. 1. 1878 bis 1890 / hrsg. von Horst Bartel. - 1978. - 101*, 829 S.: Ill.
        - Bebel, August:, 1978; 70 A 2239; Bd. 2, Halbbd. 2. 1878 bis 1890 / hrsg. von Horst Bartel. - 1978. - 666 S.: Ill.
        - Bebel, August:, 1995; 70 A 2239; Bd. 3. Bebel, August: Reden und Schriften: Oktober 1890 bis Dezember 1895 / August Bebel. Hrsg. von Gustav Seeber. - München [u.a.]: Saur, 1995. - 15*, 702 S.
          Seeber, Gustav
        - Bebel, August:, 1995; 70 A 2239; Bd. 4. Bebel, August: Reden und Schriften: Januar 1896 bis Dezember 1899 / August Bebel. Hrsg. von Gustav Seeber. - München [u.a.]: Saur, 1995. - 526 S.
        - Bebel, August:, 1995; 70 A 2239; Bd. 5. Bebel, August: Briefe 1890 bis 1899: Anmerkungen, Bibliographie und Register zu den Bänden 3 bis 5 / August Bebel. Hrsg. von Gustav Seeber. - München [u.a.]: Saur, 1995. - 320 S. - ISBN 3-598-11235-1
        - Bebel, August:, 1997; 70 A 2239; Bd. 7, 1. Bebel, August: Reden und Schriften: 1899 bis 1905 / August Bebel. Bearb. von Anneliese Beske. - München [u.a.]: Saur, 1997. - 22, 397 S. - ISBN 3-598-11236-X
          Beske, Anneliese
        - Bebel, August:, 1997; 70 A 2239; Bd. 7, 2. Bebel, August: Reden und Schriften: 1899 bis 1905 / August Bebel. Bearb. von Anneliese Beske. - München [u.a.]: Saur, 1997. - S. 405 - 919. - ISBN 3-598-11236-X
        - Bebel, August:, 1997; 70 A 2239; Bd. 8, 1. Bebel, August: Reden und Schriften: 1906 bis 1913 / August Bebel. Bearb. von Anneliese Beske. - München [u.a.]: Saur, 1997. - 364 S. - ISBN 3-598-11277-7
        - Bebel, August:, 1997; 70 A 2239; Bd. 8, 2. Bebel, August: Reden und Schriften: 1906 bis 1913 / August Bebel. Bearb. von Anneliese Beske. - München [u.a.]: Saur, 1997. - S. 371 - 649. - ISBN 3-598-11277-7
        - Bebel, August:, 1997; 70 A 2239; Bd. 9. Bebel, August: Briefe 1899 bis 1913: Anmerkungen, Bibliographie und Register zu den Bänden 7 bis 9 / August Bebel. Bearb. von Anneliese Beske. - München [u.a.]: Saur, 1997. - 595 S. - ISBN 3-598-11278-5
        - Bebel, August:, 1996; 70 A 2239; Bd. 10, 1. Bebel, August: Die Frau und der Sozialismus / Bebel, August. Mit einem Geleitw. von Susanne Miller. Bearb. von Anneliese Beske. - 1. Aufl. - München [u.a.]: Saur, 1996. - 25, 205 S. - ISBN 3-598-11237-8 Weitere beteiligte Körperschaften: International Institute of Social History
          Miller, Susanne
        - Bebel, August:, 1996; 70 A 2239; Bd. 10, 2. Bebel, August: Die Frau und der Sozialismus: Beilagen, Anmerkungen und Register / Bebel, August. Mit einem Geleitw. von Susanne Miller. Bearb. von Anneliese Beske. - 50. Aufl. - München [u.a.]: Saur, 1996. - S. 213-809: Tab. - ISBN 3-598-11237-8 Weitere beteiligte Körperschaften: International Institute of Social History
      - Biernat, Karl Heinz:, 1970; 70 A 1981; Die Schulze-Boysen/Harnack-Organisation im antifaschistischen Kampf / Karl Heinz Biernat; Luise Kraushaar. - Berlin: Dietz Verl, 1970. - 184 S.: Ill. Weitere beteiligte Körperschaften: Institut für Marxismus-Leninismus
        Biernat, Karl Heinz
        Schulze-Boysen-Harnack-Organisation
      - Der Bund der Kommunisten:, 1970, 1982, 1984; 70 A 1872; Dokumente und Materialien / Institut für Marxismus-Leninismus beim ZK der SED. - Berlin: Dietz.
        Bund der Kommunisten
        - Der Bund der Kommunisten:, 1970; 70 A 1872; Bd. 1. 1836 - 1849. - 1970. - 1196 S.: Ill.
        - Der Bund der Kommunisten:, 1982; 70 A 1872; Bd. 2. 1849 - 1851. - 1982. - 785 S.: Ill.
        - Der Bund der Kommunisten:, 1984; 70 A 1872; Bd. 3. 1851 - 1852. - 1984. - 655 S.: Ill.
      - Diplom- und Promotionsordnung des Instituts für Marxismus-Leninismus beim Zentralkomitee der SED:, 1970; 90 A 2487; Beschluß d. Direktion vom 22. Juni 1970. - s.l: s.n, 1970. - 22 S.
        IML, Promotionsordnung
        IML, Diplomordnung
      - Engels, Friedrich:, 1970; 71 A 19; Zwischen Bureau und Barrikade: ein Leben in Briefen / [zsgest. u. eingel. von Käte Schwank ...; d. Texte wurden vom Institut für Marxismus-Leninismus beim ZK der SED autoris.]. - Berlin: Dietz Verl, 1970. - 292 S.: Ill.
        Schwank, Käte
      - Geschichte der deutschen Arbeiterbewegung - Biographisches Lexikon, 1970; 70 A 1973; / Hrsg.: Institut für Marxismus-Leninismus beim ZK der SED. - Berlin: Dietz, 1970. - 528 S.
      - Wóitinas, Erich:, 1970; IPM 253; Die Entwicklung des Parteiaufbaus und der Organisationsstruktur der Sozialistischen Einheitspartei Deutschlands vom IV. bis VI. Parteitag (1954 bis 1963) / ausgearb. von Erich Wóitinas und Walter Geder. - Nur für den internen Dienstgebrauch. - Berlin [Ost], 1970. - 5, 154 Bl.: Anl.
    - 1971
      - Bibliographie selbständiger Publikationen zur Geschichte der örtlichen Arbeiterbewegung und Betriebsgeschichte, 81 A 156; / hrsg. vom Institut für Marxismus-Leninismus beim ZK der SED, Abt. Geschichte der Örtlichen Arbeiterbewegung und Betriebsgeschichte. - Berlin. 1971 - 1979. - 1979. 1980 - 1982. - 1980. 1983 - 1985. - 1985. 1986 - 1987. - 1987.
      - Material zur Gestaltung von Feierstunden zum 25. Jahrestag der SED, 1971; E 189-71, 6; / Hrsg.: Inst. für Marxismus-Leninismus beim ZK d. SED,. - Magdeburg: s.n, 1971. - 13 gez. Bl.
        Magdeburg
        SED, 25. Jahrestag
    - 1972
      - Biernat, Karl Heinz:, 1972; 72 A 1628; Die Schulze-Boysen-Harnack-Organisation im antifaschistischen Kampf / Karl Heinz Biernat; Luise Kraushaar. - 2., durchges. Aufl. - Berlin: Dietz Verl, 1972. - 184 S.: Ill. Weitere beteiligte Körperschaften: Institut für Marxismus-Leninismus
      - Duncker, Hermann:, 1972; 72 A 1505; Einführung in den Marxismus / Hermann Duncker. Hrsg. vom Institut für Marxistische Studien und Forschungen (IMSF), Frankfurt/Main. - Frankfurt/Main: Verl. Marxistische Blätter, 1972. - 173 S. - (Neudrucke zur sozialistischen Theorie und Gewerkschaftspraxis; 2) - (Marxistische Paperbacks)
        Duncker, Hermann
      - Könnemann, Erwin:, 1972; 72 B 403; Aktionseinheit contra Kapp-Putsch: der Kapp-Putsch im März 1920 und der Kampf der deutschen Arbeiterklasse sowie anderer Werktätiger gegen die Errichtung der Militärdiktatur und für demokratische Verhältnisse / Erwin Könnemann; Hans-Joachim Krusch. - Berlin: Dietz, 1972. - 573 S.: Ill., Ktn. Weitere beteiligte Körperschaften: Institut für Marxismus-Leninismus Berlin, Ost, Sozialistische Einheitspartei Deutschlands
        Könnemann, Erwin
        Krusch, Hans-Joachim
        Deutschland, Kapp-Putsch 1920
      - Marx, Karl:, 1972; 72 B 409; Gesamtausgabe (MEGA) / Karl Marx; Friedrich Engels: Editionsgrundsätze und Probestücke. - Als Ms. gedr., Probebd. - Berlin: Dietz, 1972. - 68, 724 S. Weitere beteiligte Körperschaften: Institut für Marxismus-Leninismus Berlin, Ost, Sozialistische Einheitspartei Deutschlands; Institut Marksizma-Leninizma Moskva
    - 1973
      - Fragen der ideologischen Arbeit der KPdSU:, 1973; 76 C 112; (Arbeitsübersetzung); [eine Sammlung wichtiger Beschlüsse der KPdSU (1956 - 1972)] / Institut für Marxismus-Leninismus beim Zentralkomitee der SED. - Berlin. [1]. - 1973. - 474 Bl. [2]. - [1973]. - Bl. 475 - 804, XIII Bl.
        KPdSU, Beschlüsse
      - Mill, Ingrid:, 1973; IPM 544; Der Marx-Engels-Lenin-Katalog im Katalogsystem der Bibliothek: Aufgabe, Gliederung und Aufbau / ausgearb. von Ingrid Mill, Günter Aurich. - Berlin, 1973. - [112, 6, 4] Bl. Berlin, Inst. für Marxismus-Leninismus beim ZK der SED, Abschlußarbeit, 1973
        Mill, Ingrid
        Aurich, Günter
        Marx-Engels-Lenin-Katalog
    - 1974
      - Die Berner Konferenz der KPD:, 1974; 74 A 487; (30. Jan. - 1. Febr. 1939) / hrsg. und eingel. von Klaus Mammach. Institut für Marxismus-Leninismus beim ZK der SED. - Berlin: Dietz Verl, 1974. - 152 S.
        Mammach, Klaus
        KPD, Berner Konferenz
      - Beyer, Marga:, 75 A 3450; Revolutionäre Arbeitereinheit: Eisenach, Gotha, Erfurt / Marga Beyer; Gerhard Winkler. - Berlin: Dietz Verl, 1975. - 126 S.: Ill. Weitere beteiligte Körperschaften: Institut für Marxismus-Leninismus Berlin, Ost, Sozialistische Einheitspartei Deutschlands
        Beyer, Marga
        Winkler, Gerhard
      - Deutschland im zweiten Weltkrieg, / Akademie der Wissenschaften der DDR, Zentralinstitut für Geschichte, Wissenschaftsbereich Deutsche Geschichte 1917 - 1945 ... Hrsg.-Kollegium: Walter Bartel. - Berlin: Akad. Verl. Weitere beteiligte Körperschaften: Militärgeschichtliches Institut der Deutschen Demokratischen Republik Potsdam; Institut für Marxismus-Leninismus Berlin, Ost, Sozialistische Einheitspartei Deutschlands
        Bartel, Walter
        - Deutschland im zweiten Weltkrieg, 1974; 74 C 446; 1. Vorbereitung, Entfesselung und Verlauf der Krieges bis zum 22. Juni 1941. - 1974. - 644 S.: Ill., Kt.
        - Deutschland im zweiten Weltkrieg, 1975; 74 C 446; 2. Vom Überfall auf die Sowjetunion bis zur sowjetischen Gegenoffensive bei Stalingrad (Juni 1941 bis November 1942). - 1975. - 616 S.: Ill., Kt.
          Stalingrad
        - Deutschland im zweiten Weltkrieg, 1979; 74 C 446; 3. Der grundlegende Umschwung im Kriegsverlauf (November 1942 bis September 1943). - 1979. - 672 S.: Ill., Kt.
        - Deutschland im zweiten Weltkrieg, 1981; 74 C 446; 4. Das Scheitern der faschistischen Defensivstrategie an der deutsch-sowjetischen Front (August bis Ende 1943). - 1981. - 617 S.: Ill., Kt.
        - Deutschland im zweiten Weltkrieg, 1984; 74 C 446; 5. Der Zusammenbruch der Defensivstrategie des Hitlerfaschismus an allen Fronten (Januar bis August 1944). - 1984. - 702 S.: Ill., Kt.
        - Deutschland im zweiten Weltkrieg, 1985; 74 C 446; 6. Die Zerschlagung des Hitlerfaschismus und die Befreiung des deutschen Volkes (Juni 1944 bis zum 8. Mai 1945). - 1985. - 823 S.: Ill., Kt.
      - Dokumentationsdienst Geschichte der Arbeiterbewegung und der Marx-Engels-Forschung:, 1974; 86 A 2779; Systematik. - [Berlin], [1974]. - 25 S. Vorg.: Dokumentationsdienst Geschichte der deutschen Arbeiterbewegung Weitere beteiligte Körperschaften: Institut für Marxismus-Leninismus / Zentralstelle für Information und Dokumentation
      - Dokumente und Materialien zur Geschichte der Deutschen Arbeiterbewegung, 1974; 75 B 667; / hrsg. vom Institut für Marxismus-Leninismus beim Zentralkomitee der Sozialistischen Einheitspartei Deutschlands. - Berlin: Dietz Verl.
        Radczun, Günter
        Fölster, Elfriede
        - Dokumente und Materialien zur Geschichte der Deutschen Arbeiterbewegung, 1974; 75 B 667; Bd. 3. März 1871 - April 1898 / [Red.: Marga Beyer ...]. - 1974. - 509 S.
        - Dokumente und Materialien zur Geschichte der Deutschen Arbeiterbewegung, 1967; 75 B 667; Bd. 4. März 1898 - Juli 1914 / [Red.: G. Radczun ...]. - 1. Aufl. - 1967. - 535 S.
        - Dokumente und Materialien zur Geschichte der Deutschen Arbeiterbewegung, 1966; 75 B 667; Bd. 7, Halbbd. 1. Februar 1919 - Dezember 1921. - 1966. - 651 S.
        - Dokumente und Materialien zur Geschichte der Deutschen Arbeiterbewegung, 1966; 75 B 667; Bd. 7, Halbbd. 2. Januar 1922 - Dezember 1923. - 1966. - 523 S.
        - Dokumente und Materialien zur Geschichte der Deutschen Arbeiterbewegung, 1975; 75 B 667; Bd. 8. Januar 1924 - Oktober 1929 / [Red.: Elfriede Fölster ...]. - 1. Aufl. - 1975. - 978 S.
      - Institut für Marxismus-Leninismus, Berlin, Ost, Sozialistische Einheitspartei Deutschlands, 1974; 77 A 662; / Bibliothek: Benutzungsordnung der Bibliothek des Instituts für Marxismus-Leninismus beim ZK der SED, russ.] Pravila pol'zovanija bibliotekoj Instituta marksizma-leninizma pri CK SEPG: (postanovlenije direkcii ot 14 janvarja 1974 goda). - [Berlin], 1974. - 11 S. Einheitssacht.: Benutzungsordnung der Bibliothek des Instituts für Marxismus-Leninismus beim ZK der SED, russ. - In kyrill. Schr., russ. - Aus dem Dt.
      - Institut für Marxismus-Leninismus, Berlin, Ost, Sozialistische Einheitspartei Deutschlands, 1974; 77 A 661; / Bibliothek: Benutzungsordnung der Bibliothek des Instituts für Marxismus-Leninismus beim ZK der SED, engl.] Regulations of the library of the Institute for Marxism-Leninism, atteched to the SED Central Committee: (adopted by the management on 14 January 1974) / Library of the Institute for Marxism-Leninism, attached to the Central Committee of the Socialist Unity Party of Germany (SED). - [Berlin], 1974. - 11 S. Einheitssacht.: Benutzungsordnung der Bibliothek des Instituts für Marxismus-Leninismus beim ZK der SED, engl. - Aus dem Dt.
      - Institut für Marxismus-Leninismus, Berlin, Ost, Sozialistische Einheitspartei Deutschlands / Zentrales Parteiarchiv:, 1974; F BA 59; Bestandsnachweis für das Zentrale Parteiarchiv der SED nach dem Stand vom 31. Dezember 1973 / Institut für Marxismus-Leninismus, Zentrales Parteiarchiv. [Verantwortl. für die Gesamtzsstellung Ruth Dellheim ...]. - 3. erg. und erw. Aufl. - Parteiinternes Material. - [Berlin], 1974. - 216 S.
        Dellheim, Ruth
    - 1975
      - Beyer, Marga:, 1975; 75 A 3450; Revolutionäre Arbeitereinheit: Eisenach, Gotha, Erfurt / Marga Beyer; Gerhard Winkler. - Berlin: Dietz Verl, 1975. - 126 S.: Ill. Weitere beteiligte Körperschaften: Institut für Marxismus-Leninismus Berlin, Ost, Sozialistische Einheitspartei Deutschlands
      - Die Brüsseler Konferenz der KPD:, 75 A 3837; (3. - 15. Oktober 1935) / hrsg. und eingel. von Klaus Mammach. [Institut für Marxismus-Lennismus beim ZK der SED]. - Berlin: Dietz Verl, 1975. - 621 S. Nebent.: Die Brüsseler Konferenz der Kommunistischen Partei Deutschlands
      - Bündnis der Arbeiter und Bauern:, 1975; 75 A 2694; Dokumente und Materialien zum 30. Jahrestag der demokratischen Bodenreform / Institut für Marxismus-Leninismus beim ZK der SED. - Berlin: Dietz, 1975. - 207 S.: Ill., Tab., Faks.